臺灣高等法院民事裁定
108年度重勞上字第50號
上  訴  人  劉思嫺  
訴訟代理人  陳金泉律師
            葛百鈴律師
            康立賢律師
被  上訴人  長榮航空股份有限公司

法定代理人  林寶水  

訴訟代理人  梁穗昌律師
上列當事人間請求確認僱傭關係存在等事件，上訴人對於中華民
國108年4月12日臺灣桃園地方法院106年度勞訴字第55號第一審
判決提起上訴，並為訴之追加，本院裁定如下：
    主  文
上訴人應於收受本裁定正本五日內，補繳第二審裁判費新臺幣貳
仟肆佰柒拾肆元，逾期未補正，即駁回其上訴及追加之訴。
    理  由
一、按訴訟標的之價額，由法院核定。核定訴訟標的之價額，以
    起訴時之交易價額為準；無交易價額者，以原告就訴訟標的
    所有之利益為準。以一訴主張數項標的者，其價額合併計算
    之。但所主張之數項標的互相競合或應為選擇者，其訴訟標
    的價額，應依其中價額最高者定之。以一訴附帶請求其孳息
    、損害賠償、違約金或費用者，不併算其價額。因定期給付
    或定期收益涉訟，以權利存續期間之收入總數為準；期間未
    確定時，應推定其存續期間。但其期間超過10年者，以10年
    計算，民事訴訟法第77條之1第1、2項、第77條之2、第77條
    之10分別定有明文。再於第二審為訴之變更、追加者，依民
    事訴訟法第77條之15第3項規定，其變更或追加後訴訟標的
    之價額超過原訴訟標的之價額者，就其超過部分補徵裁判費
    ，並準用同法第77條之16第1項規定，依第77條之13及第 77
    條之14規定，加徵裁判費十分之五，亦為民事訟法第77條之
    16第2項所明定。上訴不合法者，第二審法院應以裁定駁回
    之。但其情形可以補正者，審判長應定期間先命補正。民事
    訴訟法第444第1項復有明文可參。
二、上訴人於原審提起本件確認僱傭關係存在等之訴，聲明：⒈
    確認兩造僱傭關係存在；⒉被上訴人應自民國（下同）105年
    12月26日起至准許上訴人復職日止，按月於每月30日給付上
    訴人新臺幣（下同）5萬1,705元，及自各期應給付日之次日
    起至清償日止，按週年利率5％計算之利息；⒊被上訴人應自1
    05年12月26日起至准許上訴人復職日止，按月提繳3,180元
    至勞動部勞工保險局設立之上訴人勞工退休金專戶。⒋第二
    、三項請求願供擔保請准宣告假執行。原審駁回上訴人之訴
    及假執行聲請。上訴人不服提起上訴，於108年7月16日本院
    審理中追加備位請求資遣費及預告工資，並聲明：⒌被上訴
    人應給付上訴人5萬8,184元，及自105年12月26日起至清償
    日止，按週年利率5％計算之利息（見本院卷一第125-127頁
    ）。上訴人嗣於109年6月2日就前述⒉部分，擴張按月請求之
    薪資為5萬3,232元；就前述⒊部分，擴張按月請求提繳之勞
    工退休金為3,324元；就前述⒌部分，擴張聲明請求金額為6
    萬3,524元（見本院卷二第162頁）。經查：
　㈠上訴人於原審請求確認僱傭關係存在，第一審之訴訟標的價
    額應以上訴人於僱傭關係存在期間所得受利益計算；又僱傭
    關係存續期間不確定，推定至滿65歲強制退休之日為止，被
    上訴人為76年5月20日生（見原審卷三第23頁），自105年12
    月26日至強制退休之日即141年5月20日，期間逾10年，以10
    年計，其主張月薪5萬1,705元及月提繳勞工退休金3,180元
    ，則其於僱傭關係存續期間所得受利益為658萬6,200元【計
    算式：10×12×（51,705＋3,180）】；又上訴人雖另請求被上
    訴人按月給付薪資5萬1,705元及按月提繳勞工退休金3,180
    元，但此屬確認僱傭關係存在之訴之附帶請求，不併計訴訟
    標的價額，是第一審之訴訟標的價額為658萬6,200元。上訴
    人上訴後於109年6月2日擴張請求每月薪資及勞工退休金為5
    萬3,232元、3,324元，僱傭關係存續期間所得受利益及變更
    為678萬6,720元【計算式：10×12×（53,232＋3,324）】，薪
    資及勞工退休金之請求不併計訴訟標的價額，備位請求給付
    資遣費、預告工資，核與先位之訴訴訟標的互相競合，亦同
    ，是上訴人於109年6月2日擴張後第二審訴訟標的價額應為6
    78萬6,720元。
　㈡上訴人於108年5月10日提起上訴，依勞資爭議處理法第57條
    規定，勞工提起確認僱傭關係或給付工資之訴，暫免徵收依
    民事訴訟法所定裁判費之2分之1。其上訴時之訴訟標的價額
    為658萬6,200元，原應徵第二審裁判費9萬9,361元，暫免徵
    2分之1即4萬9,681元（元以下四捨五入），故徵裁判費4萬9
    ,680元。上訴人上訴擴張後之訴訟標的價額增加，依109年1
    月1日施行之勞動事件法第12條第1項規定，因確認僱傭關係
    或給付工資、退休金或資遣費涉訟，勞工或工會起訴或上訴
    ，暫免徵收裁判費3分之2。上訴人於109年6月2日擴張後之
    訴訟標的價額為678萬6,720元，第二審裁判費為10萬2,331
    元，此與其上訴時應徵之第二審裁判費9萬9,361元之差額為
    2,970元，應暫免徵3分之2即1,980元，故徵990元。以上總
    計上訴人應納之第二審裁判費為5萬670元（計算式：49,680
    ＋990），其僅納4萬8,196元（計算式：46,860＋1,336，見本
    院卷一第47頁、卷二第167頁），尚應補繳2,474元。
　㈢茲限上訴人於收受本裁定正本送達5日內，如數逕向本院補繳
    2,474元，逾期即駁回其上訴及追加之訴。
三、爰裁定如主文。
中　　華　　民　　國　　109 　年　　8 　　月　　11　　日
                  勞動法庭
                        審判長法  官  方彬彬
正本係照原本作成。
如不服本裁定，應於收受送達後10日內向本院提出抗告狀，並應
繳納抗告費新臺幣１千元。
中　　華　　民　　國　　109 　年　　8 　　月　　11　　日
　　　　　　　　　　　　　    書記官  郭晋良